de: Bildschirmoberflächenfinish: Anti-Fingerabdruck; Blendfrei; Glänzend; Matt; Texturiert; Sonstiges
th: พื้นผิวหน้าจอ: ป้องกันรอยนิ้วมือ; ป้องกันการสะท้อน; มัมวาว; ด้าน; มีพื้นผิว; อื่นๆ
zh-TW: 螢幕表面處理: 防指紋; 抗眩光; 光澤; 霧面; 紋理; 其他
pt-PT: Acabamento da superfície do ecrã: Anti-impressão digital; Antibrilho; Brilhante; Mate; Texturizado; Outro
bg-BG: Повърхностно покритие на екрана: Защита от пръстови отпечатъци; Защита от отблясъци; Гланциран; Матов; Текстурирана; Други
tr: Ekran yüzey kaplaması: Parmak izi bırakmayan; Parlama önleyici; Parlak; Mat; Dokulu; Diğer
ko: 스크린 표면 마감: 지문방지; 눈부심 방지; 글로시; 매트; 질감이 있는; 기타
cs: Povrchová úprava obrazovky: Proti otiskům prstů; Ochrana proti odleskům; Lesklá; Matná; Strukturovaná; Jiné
ro-RO: Finisaj suprafață ecran: Anti-amprente; Anti-orbire; Lucios; Mat; Texturat; Altele
ru: Отделка поверхности экрана: Защита от отпечатков пальцев; Антибликовое покрытие; Глянцевая; Матовый; Текстурный; Другой
fi: Näytön pintakäsittely: Sormenjälkiä hylkivä; Häikäisysuojattu; Kiiltävä; Matta; Teksturoitu; Muu
vi: Hoàn thiện bề mặt màn hình: Chống bám vân tay; Chống chói; Bóng láng; Lì; Có họa tiết; Khác
lt-LT: Ekrano paviršiaus apdaila: Apsauga nuo pirštų atspaudų; Apsauga nuo akinimo; Žvilgus; Matinis; Tekstūruotos; Kita
hu: Képernyő felületi kivitele: Ujjlenyomat elleni; Csillogásmentes; Fényes; Matt; Mintázott; Egyéb
pt-BR: Acabamento da superfície da tela: Contra impressão digital; Antirreflexo; Brilhoso; Fosco; Texturizado; Outro
ja: スクリーン表面仕上げ: 指紋汚れ防止; 反射防止; 光沢のある; マット; テクスチャ加工; その他
sk-SK: Povrchová úprava obrazovky: Ochrana proti odtlačkom prstov; Antireflexný; Lesklý; Matný; Štruktúrovaný; Iné
sv: Skärmytans finish: Anti-fingeravtryck; Reflexskydd; Glansig; Matt; Texturerad; Övrigt
fr: Finition de surface de l’écran: Anti-empreinte; Anti-reflet; Brillant; Mat; Texturé; Autre
sl-SI: Površinska obdelava zaslona: Proti prstnim odtisom; Proti bleščanju; Sijoč; Mat; Teksturiran; Drugo
hr-HR: Završna obrada površine zaslona: Protiv otisaka prstiju; Protiv odsjaja; Sjajni; Mat; Teksturirani; Ostalo
nl: Oppervlakteafwerking scherm: Anti-vingerafdruk; Ontspiegeld; Glanzend; Mat; Getextureerd; Andere
nb: Skjermoverflatefinish: Anti-fingeravtrykk; Antirefleks; Blank; Matt; Teksturert; Annet
en: Screen surface finish: Anti-fingerprint; Anti-glare; Glossy; Matte; Textured; Other
da: Skærmoverfladefinish: Anti-fingeraftryk; Anti-genskin; Glansfuldt; Mat; Tekstureret; Andet
pl: Wykończenie powierzchni ekranu: Odporna na odciski palców; Antyodblaskowy; Lśniący; Matowy; Teksturowany; Inne
zh-CN: 屏幕表面处理: 防指纹; 防眩光; 光面; 哑光; 表面有纹理; 其他
el: Φινίρισμα επιφάνειας οθόνης: Προστασία από δακτυλικά αποτυπώματα; Αντιθαμβωτική; Γυαλιστερό; Ματ; Με υφή; Άλλο
es: Acabado de superficie de la pantalla: Antihuellas; Antirreflejo; Brillante; Mate; Texturizado; Otros
it: Finitura superficiale dello schermo: Anti-impronta digitale; Antiabbagliante; Lucido; Matte; Strutturato; Altro